

#### CONTACTO

emanuelnoe16@gmail.com



emanuelhardwell.github.io



in @emanuelvasquezmtz



Oaxaca de Juárez o remoto

#### HABILIDADES

Trabajo en equipo

Responsable

Autodidacta

#### LENGUAJES Y FRAMEWORKS

NodeJs

Express

Redux

Bootstrap

Material UI

#### BASES DE DATOS

MongoDB

MySQL

## PLATAFORMAS

GitHub

#### IDIOMAS



Español - Nativo

# **EMANUEL VÁSQUEZ**

# INGENIERO EN SISTEMAS COMPUTACIONALES

#### PERFIL PERSONAL

Soy un desarrollador web Full Stack JavaScript (React, NodeJs, MySQL, MongoDB) con más de 1 año de experiencia en la industria. Me he dedicado a diferentes ramas de la programación en diferentes lenguajes, diseño web y administración de base de datos. Me considero una persona autodidacta con la filosofía de "Nunca dejar de aprender". Me gusta conocer gente con más conocimiento que yo, para adquirir nuevos conocimientos y ponerlos en practica.

#### **EXPERIENCIA LABORAL**

# Full Stack MERN -- Sistemas y procedimiento de construcción Nairobi

Oaxaca de Juárez, Oaxaca | Nov. 2021 - Jun. 2022

- Desarrolle nuevos módulos del sistema, para gestionar y administrar los proyectos de arquitectura y de construcción.
- Estuve colaborando en el desarrollo del proyecto en el Backend y Frontend.

Tecnologías: React, Redux, Material UI, JavaScript / Node, Express, MongoDB, Mongoose (ODM), JWT

## Backend NodeJs -- Los busos gym (freelancer)

Puerto Escondido, Oaxaca | Mar. 2021 - Oct. 2021

• Desarrolle una API Rest para administrar las membresías y gestionar las dietas de los alumnos del nuevo gimnasio.

Tecnologías: Node, Express, MySQL, Sequelize (ORM), JWT

### FORMACIÓN ACADÉMICA

# Instituto Tecnológico de Oaxaca

Ingeniería en Sistemas Computacionales | Agto. 2016 - Feb. 2021

#### Instituto Internacional de Seguridad (ICSI)

Seguridad de servidores web | En. 2021 - presente